# 审计报告能不披露无关联方交易的关联方吗？

提问人：木子慧敏 时间：2015-09-21 16:43:10
1 、《企业会计准则第 36 号--关联方披露》的第一章总则第二条规定： 企业财务报表中应当披露所有关联方关系及其交易的相关信息。对外提供合并财务报表的，对于已经包括在合并范围内各企业之间的交易不予披露，但应当披露与合并范围外各关联方的关系及其交易。 2 、第四章披露第九条规定： 企业无论是否发生关联方交易，均应当在附注中披露与母公司和子公司有关的下列信息 疑惑：根据第二条规定，我认为应该披露无业务往来的关联方。根据第九条法规，我又觉得如果非母子公司关系，那么无关联方交易的关联方可以不披露。到底要不要披露呢？

回答人：chenyiwei
这两者并不矛盾，请参考《讲解 2010 》第三十七章第四节，具体的披露要求按该节要求办理。